臺灣高等法院刑事裁定
110年度抗字第1438號
抗  告  人  
即  受刑人  涂邵瑋



上列抗告人即受刑人因聲請定其應執行刑案件，不服臺灣桃園地
方法院中華民國110年8月23日裁定（110年度聲字第2632號），
提起抗告，本院裁定如下：
    主  文
抗告駁回。
    理  由
一、原裁定意旨略以：抗告人即受刑人涂邵瑋（下稱抗告人）所
    犯如原裁定附表所示之罪，經法院判處如原裁定附表所示之
    刑確定在案，有各該判決書及本院被告前案紀錄表附卷可稽
    。又抗告人所犯如原裁定附表編號2至7所示之罪，係於如原
    裁定附表編號1所示判決確定日前為之，而抗告人所犯如原
    裁定附表編號4所示，為得易科罰金之罪，如原裁定附表編
    號1至3、5至7所示，為不得易科罰金之罪，惟本件係檢察官
    依抗告人請求聲請定其應執行之刑，此有刑事聲請狀附卷可
    考。復考量抗告人所犯多為詐欺罪，其責任非難重複之程度
    更高，併其行為態樣、各罪關係、次數多寡，及所呈現抗告
    人之人格特質及犯罪動機、目的、手段、程度、所生危險、
    案件之特性、比例原則，暨預防需求等綜合因素，認為合併
    定應執行刑為有期徒刑8年6月為適當，故認檢察官之聲請為
    正當，爰依刑事訴訟法第477條第1項，刑法第50條第2項、
    第53條、第51條第5款，裁定應執行有期徒刑8年6月等語。
二、抗告意旨略以：抗告人所犯如原裁定附表所示各罰，其刑期
    總和為10年6月，原裁定定應執行有期徒刑8年6月僅減少2年
    ，已違反責任遞減原則、比例原則及罪刑相當原則，且抗告
    人所舉其他法院案件於合併定應執行刑時，均大幅減低，抗
    告人卻未受合理寬減。抗告人於案發後均坦承犯行，犯罪情
    節亦非重大，是應著重對於抗告人之矯治、教化，而非科以
    重罰。且連續犯之規定廢除後，數罪併罰可能會有過重之情
    形，致刑罰輕重失衡，原裁定所定應執行刑未考量上情，而
    有過重之嫌，應給予抗告人較輕之裁定等語。
三、本件抗告人先後犯如原裁定附表編號1至7所示各罪，分別經
    法院判處罪刑確定，其中：㈠編號1所示之肇事逃逸罪，經本
    院以107年度交上訴字第211號判決判處有期徒刑6月又10日
    ，最高法院於108年11月14日以108年度台上字第3629號判決
    上訴駁回確定。㈡編號2、3所示之詐欺罪，經臺灣高雄地方
    法院以108年度金訴字第53、597、598號判決分別判處有期
    徒刑3年、1年6月，並定應執行有期徒刑3年6月，於109年1
    月7日確定。㈢編號4所示之妨害自由罪，經原審法院以107年
    度原訴字第30號判決判處有期徒刑4月，如易科罰金，以新
    臺幣1,000元折算1日，於109年11月18日確定。㈣編號5所示
    之詐欺罪，經原審法院以109年度審易字第1203號判決判處
    有期徒刑1年4月，於109年11月3日確定。㈤編號6所示之詐欺
    罪，經本院以109年度上訴字第4259號判決判處有期徒刑2年
    4月，於110年2月25日確定。㈥編號7所示之詐欺罪，經原審
    法院以109年度審金訴字第262號判決判處有期徒刑1年6月，
    於110年6月8日確定，此有前揭判決及本院被告前案紀錄表
    各1份在卷可稽。再抗告人所犯原裁定附表編號4所示之罪為
    得易科罰金之罪，而所犯原裁定附表編號1-3、5-7所示之罪
    為不得易科罰金之罪，固合於刑法第50條第1項但書之規定
    ，惟抗告人已請求聲請定其應執行刑，亦有抗告人親自簽名
    捺印之刑事聲請狀附卷可參。
四、而按數罪併罰，有二裁判以上者，依刑法第51條之規定，定
    其應執行之刑，刑法第53條定有明文；裁判確定前犯數罪者
    ，併合處罰之，刑法第50條第1項前段亦有明文規定。又刑
    法第51條第5款規定，宣告多數有期徒刑者，於各刑中之最
    長期以上，各刑合併之刑期以下，定其刑期，但不得逾30年
    。再法律上屬於自由裁量之事項，有其外部性界限及內部性
    界限，並非概無拘束。依據法律之具體規定，法院應在其範
    圍選擇為適當之裁判者，為外部性界限；而法院為裁判時，
    應考量法律之目的，及法律秩序之理念所在者，為內部性界
    限。法院為裁判時，二者均不得有所踰越（最高法院80年台
    非字第473號判例意旨）。在數罪併罰，有二裁判以上，定
    其應執行之刑時，固屬於法院自由裁量之事項，然仍應受前
    揭外部性界限及內部性界限之拘束（最高法院93年度台非字
    第192號判決意旨參照）。又103年6月4日修正公布，同年月
    6日施行之刑事訴訟法第370條增訂第2項規定：「前項所稱
    刑，指宣告刑及數罪併罰所定應執行之刑。」及第3 項規定
    ：「第一項規定，於第一審或第二審數罪併罰之判決，一部
    上訴經撤銷後，另以裁定定其應執行之刑時，準用之。」已
    針對第二審上訴案件之定應執行之刑，明定有不利益變更禁
    止原則之適用，而分屬不同案件之數罪併罰，倘一裁判宣告
    數罪之刑，曾經定其執行刑，再與其他裁判宣告之刑定其執
    行刑時，在法理上亦應同受此原則之拘束，亦即另定之執行
    刑，其裁量所定之刑期，不得較重於前定之執行刑加計後裁
    判宣告之刑之總和（最高法院103年度第14次刑事庭會議決
    議、103年度台抗字第707號、第674號裁定意旨參照）。據
    上，原裁定附表所示之罪，合計刑期為有期徒刑10年6月又1
    0日，此為法院定應執行刑時之外部界限，而原裁定附表編
    號2、3所示之罪，經臺灣高雄地方法院以108年度金訴字第5
    3、597、598號判決定其應執行有期徒刑3年6月確定，以及
    考量各罪之法律目的、抗告人違反之嚴重性及貫徹刑法量刑
    公平正義理念等為內部界限，是原審定應執行有期徒刑8年6
    月，乃在前開範疇之內，揆諸前揭說明，於法核無不合。至
    抗告人雖舉其他法院判決、裁定主張該等案件有減輕較多應
    執行刑之情，然各案案情不同，本無相互拘束之效，自無從
    比附援引而為有利主張。是原裁定經審酌抗告人所犯案件，
    未予大幅減輕抗告人之應執行刑，尚難謂有何違法不當或違
    反責任遞減原則、比例原則及罪刑相當原則之情，抗告意旨
    以前揭情詞指摘原裁定不當，並無理由，應予駁回。
據上論斷，應依刑事訴訟法第412條，裁定如主文。
中　　華　　民　　國　　110 　年　　9 　　月　　22　　日
                  刑事第二十二庭審判長法　官  王美玲
　　　　　　　　　                    法　官  汪怡君
                                      法　官  葉韋廷
以上正本證明與原本無異。
如不服本裁定，應於收受送達後五日內向本院提出抗告狀。
                                      書記官  李逸翔
中　　華　　民　　國　　110 　年　　9 　　月　　23　　日